

A PROPOS

Fan de nouvelles technologies, et aimant apprendre, j'ai décidé de faire de ma passion mon métier. Ayant toujours été attiré par le métier de développeur web, et après une vingtaine d'années riches en diverses expériences professionnelles, j'ai décidé de mettre a profit mes compétences acquises, pour me lancer dans le numérique.

CONTACT

- 07.83.84.49.89
- 🔞 arrijuria.eric@gmail.com
- https://github.com/jarod79
- 9 173 Ch. Etcheneki 64990 Urcuit
- https://www.linkedin.com/in/ericarrijuria/
- https://jarod79.github.io/portfolio/

FORMATION

Développeur web React Js/Node Js | Wild code school

Septembre 2021- En cours | Anglet Développement d'application Web et mobile avec les langages de programmation et frameworks (Javascript, React, Node.Js ...), outils et méthodes appliqués à des projets web (SCRUM).

Réalisation de 3 projets (Projet 1 : HTML/CSS, Projet 2 : React.Js, à venir Projet Client : React.Js/Node.Js)

ERIC ARRIJURIA

Développeur web

Je suis à la recherche d'une alternance à partir du 13 Février 2022

EXPÉRIENCE

Projet Wild Code School (Sporeko)

Développement d'une application React js pour un client (en cours)

- Réalisation d'un projet React en équipe
- Organisation du travail d'équipe
- Coordination via Git-hub
- · Création d'une application full-stack

Projet Wild Code School (Olentzero music)

Développement d'une application React.js novembre 2021

- Hackathon sur 2 jours, sur le thème de la musique
- Organisation du travail d'équipe
- Coordination via Git-hub
- Création d'un calendrier de l'avent musical
- https://jarod79.github.io/olentzero-music/

Projet Wild Code School (Wild Heroes)

Octobre - Novembre 2021

- Réalisation d'un projet React en équipe (Site d'information sur différents personnages bd, comics, mangas, films, séries + un quiz).
- Méthode SCRUM
- · Coordination via Git-hub
- Appel API pour générer les cards d'informations et le quiz
- https://jarod79.github.io/wild-heroes/#/

Chauffeur livreur P.L en matières dangereuses et Responsable dépôt Société Perguilhem

Décembre 2016 - Mai 2021

Opérateur coulée continue, Celsa France

Août 2008 - Septembre 2015

- Pilotage ligne de production
- Gestion processus de production via logicielle privé

Mécanicien Auto, Carglass, Ford Durruty, Euromaster, Station Elan Mendivé

Octobre 1999 - Août 2008

COMPÉTENCES TECHNIQUES JAVASCRIPT HTML/CSS REACT JS MYSQL NODE JS EXPRESS COMPÉTENCES Travail d'équipe Adaptabilité Autonomie Rigueur méthode



Méthode agile

Anglais

Photoshop